【裁判字號】    99,上訴,101
【裁判日期】    990126
【裁判案由】    毒品危害防制條例
【裁判全文】
臺灣高等法院臺南分院刑事判決         99年度上訴字第101號
上  訴  人
即  被  告  甲○○
上列上訴人因違反毒品危害防制條例案件，不服臺灣雲林地方法
院98 年度訴字第902號中華民國98年12月23日第一審判決（起訴
案號：臺灣雲林地方法院檢察署98年度毒偵字第1219號），提起
上訴，本院判決如下：
    主  文
上訴駁回。
    理  由
一、按刑事訴訟法第361條、第367條規定，不服地方法院之第一
    審判決而提起上訴者，應提出上訴書狀，並敘述具體理由，
    為上訴必備之程式；其所提出之書狀未敘述上訴理由，或僅
    曾以言詞陳述上訴理由者，均應於上訴期間屆滿後20日內補
    提理由書於第一審法院。第一審法院經形式審查，認逾期未
    補提上訴理由者，應定期間先命補正；逾期未補正者，為上
    訴不合法律上之程式，應以裁定駁回。倘已提出上訴理由，
    但所提非屬具體理由者，則由第二審法院以上訴不合法律上
    之程式，判決駁回。而所謂具體理由，必係依據卷內既有訴
    訟資料或提出新事證，指摘或表明第一審判決有何採證認事
    、用法或量刑等足以影響判決本旨之不當或違法，而構成應
    予撤銷之具體事由，始克當之（例如：依憑證據法則具體指
    出所採證據何以不具證據能力，或依憑卷證資料，明確指出
    所為證據證明力之判斷如何違背經驗、論理法則）；倘僅泛
    言原判決認定事實錯誤、違背法令、量刑失之過重或輕縱，
    而未依上揭意旨指出具體事由，或形式上雖已指出具體事由
    ，然該事由縱使屬實，亦不足以認為原判決有何不當或違法
    者（例如：對不具有調查必要性之證據，法院未依聲請調查
    亦未說明理由，或援用證據不當，但除去該證據仍應為同一
    事實之認定），俾與第二審上訴制度在請求第二審法院撤銷
    、變更第一審不當或違法之判決，以實現個案救濟之立法目
    的相契合，並節制濫行上訴（最高法院97年度台上字第892
    號判決參照）。
二、上訴人即被告上訴理由略以：被告已戒除毒品，又原審量刑
    過重，請鈞院從輕量刑云云。
三、經查：本件上訴人即被告雖已敘述上訴理由，但其上訴理由
    ，僅泛稱已戒除毒品等，請求本院減輕其刑云云，惟原審判
    決已於理由欄中詳敘其調查、取捨証據之結果及憑以認定被
    告罪刑成立之心証理由，從形式上觀察，原判決並無認定事
    實錯誤、或違背法令之情形可言。又原審於量刑時已並審酌
    「爰審酌被告前有毒品前科，竟仍不知改悔，陷於毒癮而難
    以自拔，危害國民健康，及其犯罪之動機、手段、於本件犯
    罪後尚能坦承犯行，態度良好等一切情狀」，就施用第一級
    毒品罪量處有期徒刑8月，施用第二級毒品罪量處有期徒刑6
    月，並定應執行刑為有期徒刑10月，顯已考量被告犯後態度
    等情；又施用第一級毒品罪之法定刑為「六月以上五年以下
    有期徒刑」，施用第二級毒品罪之法定刑為「三年以下有期
    徒刑」，而原判決所宣告如上揭之刑，亦無量刑過重之違誤
    。是上訴人即被告徒就原判決已為審酌之事項反覆爭執，未
    依據卷內既有訴訟資料或提出新事證，具體指摘或表明第一
    審判決有何不當或違法之事由，徒以上開理由指稱原判決不
    當，自難謂係具體理由，揆諸上開說明，本件上訴顯不合法
    律上程式，應予駁回，並不經言詞辯論為之。
四、據上論斷，應依刑事訴訟法第367條前段、第372條，判決如
    主文。
中    華    民    國    99    年    1     月    26    日
                  刑事第四庭    審判長法  官  吳志誠
                                      法  官  彭喜有
                                      法  官  羅心芳
以上正本證明與原本無異。
施用第一級毒品罪部份如不服本判決應於收受送達後10日內向本
院提出上訴書狀，其未敘述上訴理由者，並得於提起上訴後10日
內向本院補提理由書（均須按他造當事人之人數附繕本）「切勿
逕送上級法院」。
施用第二級毒品罪部份不得上訴
                                      書記官  蔡振豐
中    華    民    國    99    年    1     月    26    日

司法院資訊處製作；財團法人民間司法改革基金會備份。
